# 请教陈版：资产清查中核销债务问题

提问人：laishengjv2016 时间：2020-04-14 08:05:18
陈版主您好：我想请教您下，我这里有一家房地产开发公司（以下简称A公司），由于公司资金短缺，出售了一个与政府的拆迁协议（由于政府迟迟不兑现协议，A公司将协议出售给B个人，仅是出售协议），协议中约定了增值税额。但由于出售协议本来就不合理，A公司也无法开具发票，于是借银行存款 贷其他应付款 ，挂了往来。A公司仅收到了约定的协议款，并未催收税款。
现由于，A公司在进行资产清查审计，提出想将该笔债务核销，但拒绝去税务局咨询税务问题，买入该协议的B个人可以配合函证，说明此笔债务不存在。
我现在的疑问是，该笔债务核销，该计入什么科目，是否可以计入营业外收入，直接纳税调增，计提企业所得税？
如果不可以，我应该怎么核销该笔债务？

回答人：chenyiwei
1 、对该交易相关的法律问题，建议咨询律师。
2 、要考虑“出售协议”的主要条款，是将原协议项下本企业的哪些权利和义务转让了。如果可以确定该项债务不存在（注意不能仅仅函证，应由B个人向A公司发函，A公司留存作为负债不存在的证据）。再将转让款（暂挂其他应付款）和对应的所转让权利、义务所形成的资产和负债账面价值之间的差额确认为营业外收入。对这一过程中无合规的税前扣除凭证的支出予以纳税调整，在此基础上计算企业所得税。